# 关于制造业厂房租赁现金流问题

提问人：那片天空 0502 时间：2019-01-23 16:25:59
一个制造业公司与租赁房签订 2 份合同，一份是厂房租赁月租金 20 万元，一份是宿舍楼月租金 5 万（该宿舍楼全部为企业提供给职工住宿用）。租金均是公司每月按照租赁合同向第三方支付；
问：（ 1 ）在编制现金流量表时厂房租金与宿舍楼租金计入什么哪一类。
（ 2 ）宿舍楼的租金支出计入成本还是计入职工薪酬。 （ 3 ）
制造业企业支付的水电费用计入什么现金流科目。

回答人：chenyiwei
1 、 2 、支付的其他与经营活动有关的现金。
3 、可以区分生产产品耗用和其他耗用的，生产产品耗用可列入” 购买商品、接受劳务支付的现金 “，其他耗用列入” 支付的其他与经营活动有关的现金“；无法分清的，全部计入” 支付的其他与经营活动有关的现金“。